臺灣板橋地方法院民事裁定  九十一年度全聲字第三五號
    聲  請  人
    即  債務人  乙○○
    法定代理人  甲○○
右當事人間假扣押事件，聲請人聲請撤銷假扣押，本院裁定如左：
    主      文
聲請駁回。
聲請程序費用由聲請人負擔。
    理      由
一、本件聲請意旨略以：相對人前依鈞院九十年度裁全宿字第七０六八號民事裁定，
    對聲請人之財產實施假扣押在案，嗣聲請人聲請命相對人於一定期限內對聲請人
    起訴，經鈞院九十年度聲字第一一八四號民事裁定，命相對人於該裁定送達後七
    日內就其所欲保全之請求，向管轄法院起訴。惟現已逾前開期限多時，相對人迄
    未對聲請人起訴，且聲請人與相對人雙方已經和解，為此爰依民事訴訟法第五百
    二十九條第二項、第五百三十條第一項之規定，狀請鈞院裁定撤銷假扣押等語。
二、按本案尚未繫屬者，命假扣押之法院應依債務人聲請，命債權人於一定期間內起
    訴，債權人不於前項期間內起訴者，債務人得聲請命假扣押之法院撤銷假扣押裁
    定，民事訴訟法第五百二十九條第二項定有明文；又假扣押之原因消滅或其他命
    假扣押之情事變更者，債務人得聲請撤銷假扣押裁定，同法第五百三十條第一項
    亦有明文。且假扣押保全執行之請求經本案判決否認時，法院自得認為命假扣押
    之情事有變更，依民事訴訟法第五百三十條第一項之規定辦理，最高法院二十九
    年上字第二０三號判例可資參照。至本案訴訟，雖成立訴訟上和解，但與受本案
    判決予以否認之情形有別，自不能認為命假扣押之情事已有變更，最高法院八十
    一年度台抗字第四五七號裁定亦可參照。
三、經查，本院前依相對人之聲請，以九十年度裁全宿字第七０六八號民事裁定對聲
    請人之財產予以假扣押在案，本院亦依聲請人之聲請，於九十年十二月二十四日
    以九十年度聲字第一一八四號民事裁定，命相對人於該裁定送達後七日內，就欲
    保全執行之請求向管轄法院起訴，而本件相對人於九十年十二月三十一日收受該
    裁定正本後，已於九十一年一月七日就欲保全執行之請求，以聲請人為被告而向
    本院起訴，由本院三重簡易庭以九十一年度重小字第二七０號審理在案，此經本
    院調閱本院九十年度裁全字第七０六八號假扣押案卷、本院九十年度聲字第一一
    八四號限期起訴案卷及本院三重簡易庭九十一年度重小字第二七０號侵權行為損
    害賠償案卷查明無訛，是聲請人主張相對人未於限期內就該保全之請求起訴云云
    ，顯屬無據，雖聲請人與相對人於本院三重簡易庭九十一年度重小字第二七０案
    審理時，成立訴訟上和解，惟就附於該案卷之和解筆錄內容「被告（即聲請人）
    願於民國九十一年五月十日前給付原告（即相對人）新台幣貳萬伍仟元」觀之，
    尚與受本案判決予以否認之情形有別，亦難認本件假扣押之情事已有變更，揆諸
    前揭說明，本件聲請人之聲請，核與民事訴訟法第五百二十九條第二項、第五百
    三十條第一項之規定不符，不能准許，應予駁回。
四、據上論結，依民事訴訟法第九十五條、第七十八條，裁定如主文。
中      華      民      國    九十一    年      五      月    二十一    日
                                  臺灣板橋地方法院民事第二庭
~B法      官  林海祥
右為正本係照原本作成。
如對本裁定抗告，須於裁定送達後十日內向本院提出抗告狀。
中      華      民      國    九十一    年      五      月    二十一    日
~B法院書記官  楊舒惟
